---
title: "Taylor Swift Viz"
author: "Natalia Esquenazi"
date: "11/12/2021"
output: github_document
---

```{r setup, include=FALSE}
knitr::opts_chunk$set(echo = TRUE)
```

## Objetivo 

Este analisis tiene el objetivo de estudiar cuantitativamente el desempeño musical de Taylor Swift, artista a la cual admiro por su trabajo en defensa de los derechos de las mujeres y diversidades. 

La motivacion principal esta orientada a generar una visualizacion interactiva que utilize un dataset con letras de sus canciones y el paquete TayloRswift con colores caracteristicos de la artista.   

## Analisis Exploratorio

Primero instalamos las siguientes librerias: 

```{r import, warning=FALSE, include=TRUE}
library(tidyverse)
library(dplyr)
library(tidyr)
library(ggplot2)  
library(plotly)
library(readr)
```

Para descargar el paquete de Taylor Swift hay que hacerlo de la siguiente manera:

```{r import2, warning=FALSE, include=TRUE}
library(tayloRswift)
```

El dataset de letras de musica cuenta con 4862 observaciones y las siguientes variables:

- artist
- album 
- track_title
- track_n
- lyric
- line
- year

Empecemos cargando el dataset, usando las herramientas que nos da Tidyverse.

```{r datos, warning=FALSE, include=TRUE}
df <- read_csv("taylor_swift_lyrics.csv")
```

Primero me voy a quedar con el top 10 de canciones que tengan mayor cantidad de palabras y luego agrupamos la cantidad de palabras detectadas por titulo de cancion. 

```{r explore, warning=FALSE, include=TRUE}
df$length <- str_count(df$lyric,"\\S+")
```

```{r explore2, warning=FALSE, include=TRUE}
length_df <- df %>%
group_by(track_title) %>%
summarise(length = sum(length))
```

Voy a realizar la primera visualizacion! 

```{r viz, warning=FALSE, include=TRUE}

plot_1 <- length_df %>%
  arrange(desc(length)) %>%
  slice(1:10) 

plot_1 %>% 
  ggplot(aes(x= reorder(track_title, -length), y=length)) +
    geom_bar(stat="identity", fill="#8c8c8c")+
    coord_flip()+
    ylab("Cantidad de palabras") + 
    xlab ("Titulo de la cancion") +
    ggtitle("Top 10 de canciones con mayor cantidad de palabras") +
    theme_minimal() 

```
En el grafico podemos observar el top 10 de canciones con mayor cantidad de palabras de Taylor Swift, en la cual "End Game" es una de las mas largas!

Ahora en una segunda visualizacion obervo el top 10 de canciones con menor cantidad de palabras

```{r viz2, warning=FALSE, include=TRUE}
plot_2 <- length_df %>%
  arrange(length) %>%
  slice(1:10) 

plot_2 %>% 
  ggplot(aes(x= reorder(track_title, -length), y=length)) +
    geom_bar(stat="identity", fill="#b4a382")+
    coord_flip()+
    ylab("Cantidad de palabras") + 
    xlab ("Titulo de la cancion") +
    ggtitle("Top 10 de canciones con menor cantidad de palabras") +
    theme_minimal() 
```

Finalmente observo la distribucion de la cantidad de palabras de las canciones 

```{r viz3, warning=FALSE, include=TRUE}
               
plot_3 <- ggplot(data = length_df,
                 mapping = aes(x = length)) + 
          geom_histogram(bins = 30, aes(fill = ..count..))+
          geom_vline(aes(xintercept=mean(length)), color="#FFFFFF", linetype="dashed", size=1)+
          theme_minimal()+
          scale_fill_taylor(palette = "lover", guide = "none", discrete = FALSE)+
          ylab("Count") + 
          xlab ("Cantidad de palabras") +
          ggtitle("Distribucion de la cantidad de palabras")

```



































